臺灣苗栗地方法院刑事判決
111年度苗交簡字第97號
公  訴  人  臺灣苗栗地方檢察署檢察官
被      告  張冠銍


上列被告因過失傷害案件，經檢察官提起公訴（110年度偵字第2
840號），嗣因被告自白犯罪（110年度交易字第291號），本院
認為宜以簡易判決處刑，爰不經通常審判程序，判決如下：
    主  文
張冠銍犯過失傷害罪，處拘役伍拾伍日，如易科罰金，以新臺幣
壹仟元折算壹日。
    犯罪事實及理由
一、本件犯罪事實及證據，均引用檢察官起訴書之記載（如附件
    ），並更正、補充如下：
　㈠犯罪事實欄一第3至5行「本應減速慢行、禮讓行人通過，且
    當時無不能注意之情事，竟疏未為之，貿然前行」更正為「
    應注意行至無號誌之交岔路口，應減速慢行，作隨時停車之
    準備，且行近未劃設行人穿越道之交岔路口，遇有行人穿越
    道路時，無論有無交通指揮人員指揮或號誌指示，均應暫停
    讓行人先行通過，而依當時天候晴、晨光、柏油路面乾燥、
    無缺陷、無障礙物、視距良好等，並無不能注意之情事，疏
    未注意上開情況，未減速慢行，又未讓行人先行通過」；第
    9行「等傷害」後補充「張冠銍於事故發生後即停留在現場
    ，並於未經有偵查犯罪職權之機關或公務員發覺前，主動向
    據報到場處理之苗栗縣警察局苗栗分局警備隊警員表明其為
    肇事者及肇事經過」。
　㈡證據部分補充：「被告張冠銍於本院準備程序中之自白、證
    人甘明傑於警詢時之證述」（見偵卷第21至23頁，本院交易
    卷第36頁）、「警員職務報告書、苗栗縣警察局苗栗分局警
    備隊道路交通事故當事人登記聯單、車輛詳細資料報表、證
    號查詢機車駕駛人各1份」（見偵卷第15、37、53至55頁）
    。
二、核被告所為，係犯刑法第284條前段之過失傷害罪。又被告
    於本件交通事故發生後，於未經有偵查犯罪職權之機關或公
    務員發覺前，即停留在現場，並主動向據報到場處理之苗栗
    縣警察局苗栗分局警備隊警員，當場承認其為肇事人等情，
    有苗栗縣警察局苗栗分局警備隊道路交通事故肇事人自首情
    形紀錄表1份存卷可查（見偵卷第39頁），堪認被告不逃避
    而接受裁判之行為，合於自首之要件，應依刑法第62條前段
    之規定，減輕其刑。
三、爰以行為人之責任為基礎，審酌被告騎乘上開普通重型機車
    ，疏未遵守道路交通安全規則，未減速慢行，又未讓行人先
    行通過，肇致本件交通事故發生，致告訴人受有前揭傷害結
    果，所為實有不該，惟念及被告犯後坦承犯行之態度，考量
    被告已與告訴人達成調解，約定賠償告訴人新臺幣（下同）
    20萬元（已給付5萬元），惟被告迄未依調解內容履行等情
    ，有本院調解紀錄表、110年度司刑移調字第122號調解筆錄
    、陳報狀、公務電話紀錄表各1份在卷可按（見本院交易卷
    第25、27至28、39、41頁）；復參諸本件交通事故之肇事原
    因、被告之過失程度，兼衡被告於本院審理中自陳所受教育
    程度為國中畢業，目前從事工地工作，日薪約1,200至1,300
    元，與家中父母親、胞姊、1名年幼子女同住，尚須照顧年
    幼子女（見本院交易卷第36頁）等一切情狀，量處如主文所
    示之刑，併諭知易科罰金之折算標準。
四、依刑事訴訟法第449條第2項、第3項、第454條第2項，刑法
    第284條前段、第62條前段、第41條第1項前段，刑法施行法
    第1條之1第1項，逕以簡易判決處刑如主文。
五、如不服本判決，得自判決送達之日起20日內，向本院提出上
    訴狀（應附繕本），上訴於管轄之第二審合議庭。
本案經檢察官廖倪凰提起公訴，檢察官蕭慶賢到庭執行職務。
中　　華　　民　　國　　111 　年　　2 　　月　　24　　日
　　　　　　　　　苗栗簡易庭　法　官　高御庭
以上正本證明與原本無異。
如不服本判決應於收受判決後20日內向本院提出上訴書狀（應附
繕本）。告訴人或被害人如對本判決不服者，應具備理由請求檢
察官上訴，其上訴期間之計算係以檢察官收受判決正本之日期為
準。
中　　華　　民　　國　　111 　年　　2 　　月　　24　　日
　　　　　　　　　　　　　　　書記官　林怡芳
附錄本案論罪科刑法條全文：
中華民國刑法第284條
（過失傷害罪）
因過失傷害人者，處1年以下有期徒刑、拘役或10萬元以下罰金
；致重傷者，處3年以下有期徒刑、拘役或30萬元以下罰金。
附件
臺灣苗栗地方檢察署檢察官起訴書
                                     110年度偵字第2840號
　　被　　　告　張冠銍　男　25歲（民國00年0月00日生）
　　　　　　　　　　　　住苗栗縣○○市○○里○○路00巷0                           號
　　　　　　　　　　　　國民身分證統一編號：Z000000000號
上列被告因過失傷害案件，已經偵查終結，認應提起公訴，茲將
犯罪事實及證據並所犯法條分敘如下：
　　　　犯罪事實
一、張冠銍於民國109年10月14日凌晨5時36分許，騎乘車牌號碼
    000-0000號普通重型機車，沿苗栗縣苗栗市中正路由南往北
    方向行駛，行經無號誌之中正路與博愛街交岔路口，本應減
    速慢行、禮讓行人通過，且當時無不能注意之情事，竟疏未
    為之，貿然前行。適行人王秀珍亦未注意左右來車，於上揭
    地點，自中正路單行道右側路邊由東往西方向行走，欲穿越
    路口往博愛街。張冠銍所騎機車閃避不及撞擊王秀珍，王秀
    珍因此受有左側遠端橈骨粉碎性骨折合併移位並傷及軟骨、
    左側脛骨平台骨折合併塌陷及移位、腦震盪等傷害。
二、案經王秀珍訴由苗栗縣警察局苗栗分局報告偵辦。
　　　　證據並所犯法條
一、證據清單及待證事實：
編號 證據名稱 待證事實 1 被告張冠銍於警詢及偵訊時之供述 固不否認發生本件車禍，惟否認有何過失，辯稱：對方突然從右前方衝出來，閃避不及就撞上去了云云。 2 證人即告訴人王秀珍於警詢及偵訊時之證述 全部犯罪事實。 3 道路交通事故現場圖、道路交通事故調查報告表(一)、(二)、現場照片13張 證明上揭車禍之事實。 4 大千綜合醫院乙種診斷證明書1張 證明告訴人受有上揭傷害之事實。 5 交通部公路總局新竹區監理所竹苗區車輛行車事故鑑定會竹苗區0000000鑑定意見書 鑑定結果認：被告騎乘普通重型機車，行經無號誌路口，未減速慢行又未讓行人通過，為肇事主因，足徵被告就本件車禍有過失。 
二、核被告所為，係犯刑法第284條前段之過失傷害罪嫌。被告
    於處理人員前往現場處理時在場，並表明其為肇事者，有道
    路交通事故肇事人自首情形紀錄表附卷可佐，請依刑法第62
    條前段之規定，減輕其刑。
三、依刑事訴訟法第251條第1項提起公訴。
　　此　致
臺灣苗栗地方法院
中　　華　　民　　國　 110　　年　　9 　　月　　29　　日
　　　　　　　　　　　　　　　檢　察　官　廖　倪　凰　
本件正本證明與原本無異　　　　　　　　　　　　　　　　　
中　　華　　民　　國　 110　　年　　10　　月　　8 　　日
                              書　記　官  林  咨  研
附錄本案所犯法條全文
中華民國刑法第284條
因過失傷害人者，處 1 年以下有期徒刑、拘役或 10 萬元以下
罰金；致重傷者，處 3 年以下有期徒刑、拘役或 30 萬元以下
罰金。